【裁判字號】    98,易,183
【裁判日期】    980603
【裁判案由】    贓物
【裁判全文】
臺灣臺北地方法院刑事判決               98年度易字第183號
公  訴  人  臺灣臺北地方法院檢察署檢察官
被      告  丙○○
                    （現於臺灣新店戒治所執行強制戒治中）
上列被告因贓物案件，經檢察官提起公訴（97年度偵字第23419
號），本院判決如下：
    主  文
丙○○故買贓物，處有期徒刑肆月，如易科罰金，以新臺幣壹仟
元折算壹日。
    事  實
一、丙○○在臺北市○○區○○街與康定路口擺攤為業，於民國
    97年8 月30日夜間某時，明知不詳姓名年籍之成年男子前來
    兜售之SAMPO廠牌、GK-828型號、序號為000000000000000號
    行動電話1 具，係來路不明之贓物（該行動電話係乙○○所
    有，於97年8月30日下午5時30分許，在臺北市○○區○○街
    2 段77號誠品武昌店前遭不詳之人竊取），竟仍基於故買贓
    物之犯意，以顯不相當之新臺幣（下同）500 元價格買入供
    己使用。嗣經乙○○發現失竊報警處理，經警方調取通聯紀
    錄後始循線查悉上情。
二、案經被害人乙○○訴由臺北市政府警察局萬華分局報告臺灣
    臺北地方法院檢察署檢察官偵查後起訴。
    理  由
一、以下本院援引之人證或物證，當事人均同意作為證據使用，
    且於本院審理期日提示時，均未聲明異議，經本院審認結果
    ，尚無不得為證據之情形，且以之作為證據尚屬適當，依刑
    事訴訟法第159條之5之規定，均認有證據能力，合先敘明。
二、訊據被告丙○○矢口否認有故買贓物之犯意，辯稱：伊購買
    時不知道該手機是來路不明的贓物云云。惟查:
    (一)被告於上開時、地擺設攤位，確有不詳姓名年籍之成年男
      子前來兜售行動電話，被告以500 元的價格購入後供己使
      用等情，業據被告於偵、審中坦承不諱，該行動電話是被
      害人乙○○所有，於97年8月30日下午5時30分許，在臺北
      市○○區○○街2 段77號誠品武昌店前失竊後，曾接獲該
      手機內設之防盜系統，傳送被告所使用之0000000000號使
      用該手機之簡訊，亦據被害人於偵、審中證述明確在卷，
      而被害人於偵查中提出之手機簡訊內容，經檢察官當庭勘
      驗無訛並記名筆錄在卷，並有被告所使用之上開門號雙向
      通聯記錄及被害人提出所有行動電話包裝盒照片等件附卷
      可稽。是被告所購得之行動電話確係被害人遭他人竊取之
      贓物無訛。
    (二)依被告於警詢及偵、審中所述，前來兜售之人並未提出該
      行動電話的相關購買證明，亦未提出行動電話的充電配備
      ，被告對於兜售之人並不認識，也不知道該人從事何業。
      依被害人於警詢時所述：手機遭竊後伊有去手機行查詢該
      型號手機當時的市價，仍有3,000 元之價值等語，及卷附
      SAMPO公司產品資訊網頁資料，該型號手機建議售價為6,9
      90元，被告卻以500 元的價格購入，顯不相當。是以不明
      之人突然前來兜售行動電話，此並非一般正常的兜售管道
      ，該人又未能提出相關購買證明及該行動電話所使用的配
      備，而所兜售的價格又明顯與一般行情價格悖離，以一般
      人的經驗觀之，明顯即知此兜售的物品是來路不明的贓物
      。此觀證人即與被告同在該處擺攤之人甲○○就此於偵查
      中所述：（是否有人拿手機到你攤位賣？）有，但伊不敢
      買，因為伊不認識這個人，外觀看起來很漂亮，伊不敢買
      等語，更足以證明。是被告明知該兜售的行動電話是來路
      不明的贓物，卻仍以顯不相當的價格買受，其有故買贓物
      之犯意，至為明確。從而，被告否認有故買贓物犯意之辯
      解，核屬臨訟飾卸之詞，難以憑信。本件事證明確，應依
      法論科。
三、核被告所為，係犯刑法第349條第2項之故買贓物罪。爰審酌
    被告所購之贓物係行動電話1 具，雖價值非鉅，惟其犯後一
    再飾詞否認犯行，未見悔意，且於本院準備程序中恣意否認
    先前警詢及偵查筆錄記載之正確性，本院因此在準備程序中
    勘驗各該錄音資料後，被告才就該筆錄記載事項不爭執，嚴
    重浪費司法資源，犯後態度惡劣等一切情狀，量處如主文所
    示之刑，並諭知易科罰金之折算標準。
據上論斷，應依刑事訴訟法第299條第1項前段，刑法第349條第2
項、第41條第1項前段，刑法施行法第1條之1，判決如主文。
本案經檢察官申心蓓到庭執行職務
中    華    民    國    98    年    6     月    3     日
              刑事第十三庭審判長法  官  許泰誠
                                法  官  張文俊
                                法  官  陳君鳳
以上正本證明與原本無異。
如不服本判決應於收受送達後10日內向本院提出上訴書狀，並應
敘述具體理由；其未敘述上訴理由者，應於上訴期間屆滿後20日
內向本院補提理由書（均須按他造當事人之人數附繕）「切勿逕
送上級法院」。
                                書記官  楊湘雯
中    華    民    國    98    年    6     月    3     日
附錄本案論罪科刑法條全文：
刑法第349條
收受贓物者，處3年以下有期徒刑、拘役或5百元以下罰金。
搬運、寄藏、故買贓物或為牙保者，5 年以下有期徒刑、拘役或
科或併科1千元以下罰金。
因贓物變得之財物，以贓物論。


司法院資訊處製作；財團法人民間司法改革基金會備份。
